【裁判字號】    97,交抗,1993
【裁判日期】    980227
【裁判案由】    違反道路交通管理處罰條例
【裁判全文】
臺灣高等法院交通事件裁定            97年度交抗字第1993號
抗  告  人
即受處分人  甲○○
上列抗告人因違反道路交通管理處罰條例案件，不服台灣士林地
方法院，中華民國九十七年十月二十二日所為裁定（九十七年度
交聲字第一五三六號），提起抗告，本院裁定如下：
    主  文
抗告駁回。
    理  由
一、抗告意旨略以：「…前於九十六年七月九日檢定合格，有效
    期限為九十七年七月九日一年限為有效測量值，本車六五八
    八－ＥＷ為七月二十三日為無效之測量數值，偶為誤差值，
    本人甲○○確實無超速…找尋經濟部標準檢驗局依度量衡法
    之ＴＡＦ及ＣＮＬＡ校正報告，測量儀器準確值為半年內規
    定校正，才能有準確數據…依ＴＡＦ「經濟部標準檢驗局」
    校正報告，九十六年十二月二十七日至九十七年五月二十八
    日為有效日期，並不是委無可採，依此提出ＴＡＦ標準校正
    報告、ＴＡＦ及ＣＮＬＡ之相關校正報告，本人確實無在該
    路段超速，而環河北路三段由南往北路小車多，能有此車速
    實為不解，照相式雷達測速儀實為有問題之儀器…，因儀器
    超出校正之日期及（被測速取締拍照日期）在該檢驗日期尾
    ，採證時間實為不實…」等語。
二、按汽車行駛高速公路及快速公路，應依速限標誌指示，高速
    公路及快速公路交通管制規則第五條第一項前段定有明文；
    又汽車駕駛人，駕駛汽車之行車速度超過規定之最高時速六
    十公里以上者，處新台幣（下同）六千元以上二萬四千元以
    下罰鍰，並當場禁止其駕駛，另吊扣該汽車牌照三個月，且
    應接受道路交通安全講習，並記違規點數三點，道路交通管
    理處罰條例第四十三條第一項第二款、第四項前段、第五項
    前段、第六十三條第一項第三款亦分別定有明文。
三、經查：
  (一)抗告人即受處分人甲○○於民國九十七年七月二十三日下午
    一時二十八分許，駕駛車號六五八八－ＥＷ號自用小客車，
    行經台北市○○○路○段（由南往北）處，為設在該路段之
    雷射測距測速照相儀測得其行車速度一百十三公里（速限五
    十公里），超速六十公里以上而未滿八十公里，被拍攝採證
    ，並經台北市政府警察局士林分局交通分隊員警黃炳輝以受
    處分人違反道路交通管理處罰條例第四十三條第一項第二款
    規定製單舉發，寄送受處分人，嗣受處分人提出陳述，經原
    處分機關調查結果，仍認受處分人確有前開違規事實，依道
    路交通管理處罰條例第四十三條第一項第二款、第五項前段
    、第六十三條第一項第三款及違反道路交通管理事件統一裁
    罰基準表規定，裁處受處分人罰鍰八千元，並記違規點數三
    點及接受道路交通安全講習。受處分人於收受該裁決書後於
    期限內提起異議各情，有台北市政府警察局士林分局交通分
    隊北市警交大字第ＡＣ0000000號舉發違反道路交通
    管理事件通知單、雷達測速舉發照片、台北市政府警察局士
    林分局九十七年十月一日北市警士分交字第○九七三五○三
    四八○○號函、台北市交通事件裁決所北市裁罰字第裁二二
    －ＡＣ0000000號違反道路交通管理事件裁決書、送
    達證書、聲明異議狀等附卷可稽（原審卷第三頁至第八頁、
    第十頁至第十三頁）。
  (二)雖然受處分人歷次均以本件照相式雷達測速儀有效期間為一
    年，本件採證儀器既係於九十六年七月九日檢定合格，有效
    期間為九十六年七月九日至九十七年七月八日止，應已失效
    ，本件測速器不符合標準，對受處分人之測速採證數據不實
    為由，主張未在限速五十公里之環河南路三段處有以時速一
    一三公里行駛之違規行為等詞置辯。然而，本件受處分人於
    九十七年七月二十三日下午一時二十八分許，駕駛車號六五
    八八－ＥＷ號自用小客車，行經台北市○○○路○段（由南
    往北），速限時速五十公里之路段，被測得車速一百十三公
    里，拍照舉發之儀器，為移動式雷達測速儀，器號為TRAFFI
    PAX 廠牌二四點一二五 GHz（K-Band）照相式雷達測速儀，
    型號：(一)主機SPEEDOPHOT；(二)天線五九○─一○○，器號：
    (一)主機八○四─三○九∕六○○一七；(二)天線五九○─一○
    ○∕○一一二者，於九十六年七月九日送經濟部標準檢驗局
    檢驗合格，有效期限至九十七年七月三十一日，此有雷達測
    速舉發照片及台北市政府警察局士林分局九十七年十月一日
    北市警士分交字第○九七三五○三四八○○號函可稽（原審
    卷第十頁、第十一頁），而經濟部標準檢驗局依度量衡法第
    十四條第二項、第十六條第二項授權訂定之「雷達測速儀檢
    定檢查技術規範」第三點第十一項規定：「雷達測速儀之檢
    定合格有效期間為一年，自附加檢定合格印證之日起至附加
    檢定合格印證月份之次月始日起算一年止」，有「雷達測速
    儀檢定檢查技術規範」可稽（原審卷第十四頁至第十八頁）
    ，可知於測得受處人超速行駛之日，該雷達測速儀器確實在
    檢驗合格期限內，受處分人誤解前揭規定文義，指已逾該儀
    器合格有效期限之詞，自有未洽，此外復無其他證據顯示該
    儀器有損壞、故障或不準確之情形，準確度應值得信賴，自
    可作為認定受處分人前開違規行為之證據。
  (三)另受處分人所辯稱：「環河北路三段由南往北該路段之小車
    多，能以此車速實為不解…」，本件之雷射測速儀，依其偵
    測車速之特性及其精確性，殆無誤判之可能，已如上述，堪
    認當時雷射測速儀測速測得車速一百十三公里之對象確為受
    處分人駕駛之前揭車輛，至受處分人所駕駛之路段當時車況
    為何，實無調查之必要。受處分人一再質疑該測速器之正確
    性，顯係推測或事後卸責之詞，不足採信。因而所指該路段
    路小車多，故不可能超速云云，更無必然性，亦不足資為有
    利之認定。
  (四)綜上所述，受處分人於九十七年七月二十三日下午一時二十
    八分許，駕駛六五八八－ＥＷ號自用小客車，行經台北市○
    ○○路○段（由南往北），速限時速五十公里之路段，車速
    一百十三公里，有超速時行駛之違規行為，堪以認定。
四、原審法院認受處分人確有於前揭時、地，駕駛前開自用小客
    車超速行駛之違規事實，惟受處分人超速已逾該路段速限六
    十公里以上未滿八十公里，依道路交通管理處罰條例第四十
    三條第四項前段之規定，需「吊扣汽車牌照三個月」，原處
    分機關依道路交通管理處罰條例第四十三條第一項第二款、
    第五項前段以及第六十三條第一項第三款、違反道路交通管
    理事件統一裁罰基準表之規定，裁處受處分人罰鍰八千元，
    且施以道安講習，並記違規點數三點，漏未前依揭規定諭知
    「吊扣汽車牌照三個月」，因此，受處分人否認超速違規雖
    無理由，仍撤銷原處分，自為裁定受處分人「汽車駕駛人，
    駕駛汽車行車速度超過規定之最高時速六十公里以上，處罰
    鍰新台幣八千元、吊扣汽車牌照三個月，且應接受道路交通
    安全講習，並記違規點數三點。」核原裁定認事用法並無不
    合。受處分人抗告意旨仍執前詞，否認違規，指摘原裁定不
    當為無理由，應予駁回。
據上論結，應依道路交通案件處理辦法第二十六條，刑事訴訟法
第四百十二條，裁定如主文。
中    華    民    國    98    年    2     月    27    日
                  刑事第十三庭 審判長法  官  曾德水
                                     法  官  趙文卿
                                     法  官  林婷立
以上正本證明與原本無異。
不得再抗告。
                                     書記官  王增華
中    華    民    國    98    年    3     月    2     日


司法院資訊處製作；財團法人民間司法改革基金會備份。
